臺灣嘉義地方法院民事裁定
111年度聲字第68號 
聲  請  人  黃惠怡  


相  對  人  利長軒建設有限公司


法定代理人  郭淑珍  

上列當事人間聲請行使權利事件，本院裁定如下： 
    主  文
相對人應於本裁定送達後二十一日內，就其因本院110年度執全
字第98號假扣押執行所受之損害，向聲請人行使權利，並向本院
提出為行使權利之證明。
聲請程序費用由相對人負擔。 
    理  由
一、按訴訟終結後，供擔保人證明已定20日以上之期間，催告受
    擔保利益人行使權利而未行使者，或法院依供擔保人之聲請
    ，通知受擔保利益人於一定期間內行使權利並向法院為行使
    權利之證明而未證明者，法院應依供擔保人之聲請，以裁定
    命返還其提存物或保證書，民事訴訟法第104條第1項第3款
    定有明文，依同法第106條之規定，於其他依法令供訴訟上
    之擔保者，亦準用之。其中所謂訴訟終結，在因假扣押或假
    處分所供擔保之場合，因該擔保係為保障受擔保利益人因該
    假扣押或假處分所受損害而設，倘執行法院已依假扣押或假
    處分裁定為假扣押或假處分之執行，則在供擔保人撤回假扣
    押或假處分之執行前，受擔保利益人所受損害仍可能繼續發
    生，損害額既尚未確定，自難強令其行使權利，必待供擔保
    人已撤回假扣押或假處分之執行，始得謂為訴訟終結（最高
    法院87年臺抗字第234號裁定意旨可資參照）。
二、聲請意旨略以：聲請人依本院110年度司裁全字第133號假扣
    押裁定，供擔保新臺幣（下同）649,000元，准為假扣押（
    本院110年度存字第321號）。因聲請人撤回假扣押執行程序
    ，訴訟業已終結，為通知相對人（受擔保利益人）行使權利
    ，因此檢附相關證明文件，依民事訴訟法第104 條第1 項第
    3 款後段規定，聲請本院通知相對人於一定期間內行使權利
    ，並向本院為行使權利之證明，以利聲請人取回擔保金等語
    。　　
三、聲請人主張之事實，業據其提出本院110年度司裁全字第133
    號假扣押裁定影本；本院110年度存字第321號提存書影本；
    本院民事執行處111年3月15日嘉院傑110執全新字第98號通
    知等影本為證，並經本院依職權調閱本院110年度司裁全字
    第133號假扣押卷、110年度存字第321號擔保提存卷、110年
    度執全字第98號假扣押執行卷等卷證核閱無誤，堪信為真實
    。聲請人前依本院110年度司裁全字第133號假扣押裁定，提
    供擔保金649,000元，對相對人之財產為假扣押，後經聲請
    人於民國111年3月11日撤回假扣押執行程序，雖聲請人未撤
    銷假扣押裁定，然該假扣押執行事件既經聲請人聲請撤回，
    且依強制執行法第132條第3項規定，聲請人收受假扣押裁定
    後已逾30日，不得聲請執行，應足以認該事件已訴訟終結。
    復查明相對人迄未對聲請人行使權利，亦有本院民事紀錄科
    查詢表（含附件）在卷可稽。從而，聲請人聲請通知相對人
    於一定期間內行使權利，為有理由，應予准許，爰裁定如主
    文所示。
中　　華　　民　　國　　111 　年　　3 　　月　　28　　日
                  民事第三庭法　官　陳婉玉
以上正本係照原本作成。
如不服本裁定，應於裁定送達後10日內，以書狀向本院提出抗告
狀（須按對造人數提出繕本），並繳納抗告費新臺幣1,000元。
中　　華　　民　　國　　111 　年　　3 　　月　　29　　日
                            書記官　蕭惟瀞